【裁判字號】    89,易,582
【裁判日期】    890830
【裁判案由】    違反著作權法
【裁判全文】
臺灣雲林地方法院刑事判決                          八十九年度易字第五八二號
    公  訴  人  臺灣雲林地方法院檢察署檢察官
    被      告  丙○○
右列被告因違反著作權法案件，經檢察官提起公訴（八十九年度偵字第二八六六號）
，本院判決如左：
    主  文
丙○○連續明知為侵害著作權之物，意圖營利而交付，侵害他人之著作權，累犯，處
有期徒刑陸月，如易科罰金，以參佰元折算壹日。
扣案如附表所示之ＣＤ伍佰參拾玖片及錄音帶柒佰陸拾貳捲均沒收。
    事  實
一、丙○○曾因竊盜等案件，經法院合併判處有期徒刑一年八月確定，甫於民國八十
    五年十一月三日縮刑執行完畢，猶不知悔改，竟在雲林縣虎尾鎮○○路八十九號
    前擺設攤位販賣ＣＤ及錄音帶為業，明知如附表所示之「陳昇‧思念人之屋」、
    「鄭秀文‧去愛吧」、「李翊君‧愛上孤獨的男人」等歌曲分別收錄於附表所示
    之錄音帶及ＣＤ中，且分別係如附表所示之滾石國際音樂股份有限公司（以下簡
    稱滾石公司）等十一家公司分別擁有著作財產權之音樂詞曲著作；又明知擅自重
    製之音樂著作ＣＤ、錄音帶係侵害著權之物，不得販賣。丙○○竟意圖營利，並
    基於概括之犯意，自八十九年七月十日起至同年月十三日晚上，連續在其上開攤
    位，陳列自年籍不詳綽號「阿水」之成年男子販入由不詳之人擅自重製且錄有上
    開音樂著作之ＣＤ及錄音帶，其販入價格ＣＤ（不分國、臺語）每片新臺幣（下
    同）六十元，賣出價格國語每片一百元，臺語每片一百五十元，錄音帶（不分國
    、臺語）販入價格每捲五十元，賣出每捲一百元，並已將上開販入之不詳數量之
    ＣＤ、錄音帶賣予不特定之顧客。嗣於八十九年七月十三日十三時三十分許，在
    上開攤位為警當場查獲，並扣得其所有供犯罪所用之擅自重製ＣＤ五百三十九片
    、錄音帶七百六十二捲。
二、案經滾石公司等十一家公司共同委由財團法人國際唱片業交流基金會職員乙○○
    訴請雲林縣警察局虎尾分局報請臺灣雲林地方法院檢察署檢察官偵查起訴。
    理  由
一、右揭事實，業據被告丙○○於警、偵訊中及本院審理時坦承不諱，核與告訴代理
    人乙○○、王世賢、甲○○分別於警、偵訊及本院審理時指訴其非法販賣擅自重
    製ＣＤ、錄音帶之情節相符，並有扣案之ＣＤ五百三十九片、錄音帶七百六十二
    捲足資佐證。此外，復有經濟部公司執照、台北市政府營利事業登記證影本、正
    版ＣＤ、錄音帶之包裝海報等附卷可稽，事證明確，被告犯行堪以認定。
二、被告丙○○明知扣案之ＣＤ及錄音帶為侵害他人著作權之物，竟意圖營利而交付
    ，核其所為，係違反著作權法第九十三條第三款以同法第八十七條二款之方法侵
    害他人之著作財產權罪。其先後多次犯行，時間緊接，犯罪構成要件相同，顯係
    基於概括之犯意反覆為之，為連續犯，應依刑法第五十六條規定加重其刑。又被
    告曾因竊盜等案件，經法院合併判處有期徒刑一年八月確定，甫於八十五年十一
    月三日縮刑執行完畢，有台灣雲林地方法院檢察署刑案資料查註紀錄表及台灣高
    等法院被告全國前案紀錄表各一件在卷可按，其執行完畢後，五年以內再犯本件
    有期徒刑以上之罪，為累犯，應依刑法第四十七條規定遞加重其刑。爰審酌被告
    素行、生活狀況、智識程度，暨其為謀己利而侵害他人之智慧財產權、妨害文化
    發展，販賣盜版ＣＤ、錄音帶之時間尚短，獲利有限等一切情狀，量處如主文所
    示之刑，並諭知易科罰金之折算標準，以資懲儆。至告訴代理人於本院審理時另
    稱：被告販賣盜版ＣＤ及錄音帶數量頗多，請本院斟酌是否有常業犯之情形云云
    。惟查被告於八十九年六月十日前曾在凱帝廚具企業有限公司任職，有該公司出
    具之在職證明正本及國泰人壽保險股份有限公司保險單影本一紙在卷，是其原有
    固定之工作與收入自明；參以被告係於查獲前四天才自綽號「阿水」之人販入盜
    版ＣＤ、錄音帶而陳列販賣，其販賣時間甚短、所得有限，實難單憑扣案之盜版
    ＣＤ、錄音帶數量頗多，遽認其係以侵害著作權之不法所得為主要之生活依據，
    是其行為尚與常業犯之構成要件有間，應予敘明。
三、扣案之如附表所示之ＣＤ五百三十九片、錄音帶七百六十二捲，均係被告所有並
    供犯罪所用之物，爰併依刑法第三十八條第一項第二款規定，宣告沒收之
據上論斷，應依刑事訴訟法第二百九十九條第一項前段，著作權法第九十三條第三款
，刑法第十一條前段、第五十六條、第四十七條、第四十一條、第三十八條第一項第
二款，罰金罰鍰提高標準條例第二條，判決如主文。
本案經檢察官蔣得龍到庭執行職務
中      華      民      國      八十九     年     八     月     三十    日
                                         臺灣雲林地方法院刑事第一庭
                                             法  官  唐  光  義
右正本證明與原本無異。
如不服本判決，應於送達後十日內，向本院提出上訴狀。（須附繕本）
                                             書記官  陳  善  永
中      華      民      國      八十九    年    八    月     三十       日
著作權法第八十七條：有左列情形之一者，除本法另有規定外，視為侵害著作權或製
版權：第一款：以侵害著作人名譽之方法利用其著作者。第二款：明知為侵害著作權
或製版權之物而散布或意圖散布而陳列或持有或意圖營利而交付者。第三款：輸入未
經著作財產權人或製版權人授權重製之重製物或製版物者。第四款：未經著作財產權
人同意而輸入著作原件或其重製物者。第五款：明知係侵害電腦程式著作財產權之重
製物而仍作為直接營利之使用者。
著作權法第九十三條：有左列情形之一者，處二年以下有期徒刑，得併科新臺幣十
萬元以下罰金：第一款：侵害第十五條至第十七條規定之著作人格權者。第二款：
違反第七十條規定者。第三款：以第八十七條各款方法之一侵害他人之著作權者。


司法院資訊處製作；財團法人民間司法改革基金會備份。
